【裁判字號】    92,小上,80
【裁判日期】    920926
【裁判案由】    損害賠償
【裁判全文】
臺灣臺中地方法院民事裁定  九十二年小上字第八○號
    上  訴  人  乙○○
    被  上訴人  甲○○
                        國民身.
右當事人間請求損害賠償事件，上訴人對於中華民國九十二年八月一日本院豐原簡易庭九十
二年度豐小字第二二六號第一審判決提起上訴，本院裁定如左：
    主    文
上訴駁回。
第二審訴訟費用新台幣肆拾貳元由上訴人負擔。
    理    由
一、按對於小額程序之第一審裁判之上訴，非以其違背法令為理由，不得為之。又上訴狀內
    應記載上訴理由，表明（一）原判決所違反之法令及具體內容。（二）依訴訟資料可認
    為原判決有違背法令之具體事實。民事訴訟法第四百三十六條之二十四第二項、第四百
    三十六條之二十五定有明文。又所謂判決違背法令係指判決不適用法規或適用不當者，
    復為同法第四百六十八條所明定，此亦為小額訴訟之上訴程序所準用（民事訴訟法第四
    百三十六條之三十二第二項參照）。而以判決有不適用法規或適用不當為上訴理由時，
    其上訴狀或理由書應有具體之指摘，並揭示該法規之條項或內容，若係成文法以外之法
    則，應揭示該法則之旨趣，倘為司法院解釋或最高法院之判例，則應揭示該判解之字號
    或內容，如依民事訴訟法第四百六十九條所列第一款至第五款事由提起上訴時，（第六
    款未準用，參照同法第四百三十六條之三十二第二項規定），其上訴狀或理由書應揭示
    合於該條款之事實，上訴理由狀如未依此項方法表明者，即難認為對原判決之違背法令
    有具體之揭示，其上訴即難謂合法（最高法院七十一年台上字第三一四號判例參照）。
二、本件上訴意旨略以：在第一審審理時，上訴人所述當時情況為：上訴人已「倒車」結束
    ，一直等候會入車道，並非正在倒車，原審法官之認定顯有錯誤；又，原審判決謂「毀
    損所減損之價額，得以必要之修復費用為估定之標準」，上訴人因被上訴人撞損系爭車
    輛，所使用之修復材料均屬必要，且該修復材料均為新品，豈可以「折舊率」計算修理
    費用等語。經查，上訴人之前開上訴意旨，除對於原審所認定之事實及計算賠償金額之
    標準，指摘其為不當者外，並未具體指摘原審認定事實有何違背法令情形，更未指明原
    判決所違背法令之條項或其內容，是依首揭規定及說明，應認其上訴不合法而駁回其上
    訴。
三、據上論結，本件上訴為不合法，依民事訴訟法第四百三十六條之三十二第二項、第四百
    三十六條之十九第一項、第四百四十四條、第九十五條、第七十八條，裁定如主文。
中      華      民      國      九十二      年      九      月     二十六     日
~B臺灣台中地方法院民事第四庭
~B  審判長法  官  張恩賜
~B        法  官  周靜秀
~B        法  官  李國增
右為正本係照原本作成
本裁定不得抗告。
中      華      民      國      九十二      年      九      月     二十六     日
~B法院書記官


司法院資訊處製作；財團法人民間司法改革基金會備份。
